# 持有待售固定资产

提问人：ivancheng 时间：2014-08-10 18:03:00
计学撮要 2013 第 79 页 问题1-1-15（出售前仍继续使用的固定资产是否列报为持有待售资产及其核算问题） 某航空公司于 2012 年 12月 31 日前完成了与处置 3 架飞机相关的事宜，包括：（ 1 ）通过董事会决议及股东会决议；（ 2 ）与购买方签订飞机转让协议；（ 3 ）
计划于 2013 年 10 月向购买方移交飞机。在资产负债表日（ 2012 年 12 月 31 日）至交付日期间，该 3 架飞机仍作为该航空公司的资产进行运营，带来经济利益流入，同时为了满足飞机运营及资产交付条件的需要，仍将发生运营成本及维修支出等现金流出。 根据《企业会计准则解释第 1 号》第六条“同时满足下列条件的非流动资产应当划分为持有待售：一是企业已经就处置该非流动资产作出决议；
二是企业已经与受让方签订了不可撤销的转让协议；三是该项转让将在一年内完成。” 资料中的事宜已符合该规定的条件，在这种情况下为何还需要引用IFRS 5的解释？；另外在这种情况下，IFRS 5的详细规定是否与中国有关准则等规定等效？ 谢谢！

回答人：chenyiwei
您可以看一下最新修订的《企业会计准则第 30 号——财务报表列报（ 2014 年修订）》第四十二条的规定，其中对持有待售非流动资产的判断标准已经加上了“该组成部分必须在其当前状况下仅根据出售此类组成部分的惯常条款即可立即出售”这一条，也就说明认定持有待售除了满足解释 1 号第六条的条件以外，还要满足该项条件，而该项条件是解释 1 号第六条所遗漏的。
《企业会计准则第 30 号——财务报表列报》本次修订后，其对“持有待售非流动资产”的判断标准在很大程度上已经与IFRS 5一致，但仍存在差异。IFRS 5第 7 段规定，认定“持有待售非流动资产”需同时满足两项标准，除了“必须在其当前状况下仅根据出售此类组成部分的惯常条款即可立即出售”以外，另一项是“其出售具有高度的可能性”。该准则第 8 段对如何判断“出售具有高度可能性”给出了进一步指引 。总体上看，虽然满足该段的“高度可能性”标准也需要符合较多的限制条件，但IFRS中的“高度可能性”标准仍然低于修订后列报准则所规定的“企业已经与受让方签订了不可撤销的转让协议”的标准。因此，企业会计准则体系下对“持有待售非流动资产”的认定标准比IFRS下更加严格，可能出现IFRS下符合认定为“持有待售非流动资产”条件的项目在中国企业会计准则体系下不满足认定条件的情况，并相应影响到这些项目的流动／非流动性归类，以及对这些资产是否需计提折旧或摊销的判断等。

提问人：mcking_999 时间：2014-08-12 15:21:18
如何理解“该组成部分必须在其当前状况下仅根据出售此类组成部分的惯常条款即可立即出售”？

回答人：chenyiwei
通俗理解就是：该资产已经退出本企业正常生产经营过程中的使用，无需花费大额的搬迁、改造、修理等成本和工作量，可随时以当前的状态直接对外出售。

提问人：快枪 时间：2014-11-08 18:31:30
陈老师，关于持有待有资产，在讲解中看到有关条件啊、范围啊，但在 2006 年固定资产准则及指南中，似乎只有准则 22 条提了一句话，即：企业持有待有待售的固定资产，应当对其预计净残值进行调整。请问，关于持有待售资产的一些具体规定，如应符合的条件、范围等，有具体文件规定吗？
另外， 10 年的讲解中说，持有待售的非流动资产不包括递延所得税资产、金融资产、以公允价值计量的投资性房地产和生物资产等，这是基于什么考虑呢？

回答人：chenyiwei
持有待售的非流动资产不包括这些内容，是因为这些项目是由其他准则（所得税准则、金融工具准则、投资性房地产准则、生物资产准则）规范的，而不是历史成本模式下的非流动非金融资产。

提问人：ivancheng 时间：2014-11-08 10:55:47
但IFRS中的“高度可能性”标准仍然低于修订后列报准则所规定的“企业已经与受让方签订了不可撤销的转让协议”的标准。
请问“企业已经与受让方签订了不可撤销的转让协议”怎么理解？是不是签订了销售合同就算是？还是销售合同中明确了什么样的条款才能说明该合同是不可撤销的？

回答人：chenyiwei
财务报表列报准则应用指南中的相关规定如下：
本准则规定，同时满足下列条件的企业组成部分（或非流动资产）应当确认为持有待售：①该组成部分必须在其当前状况下仅根据出售此类组成部分的通常和惯用条款即可立即出售；②企业已经就处置该组成部分作出决议，如按规定需得到股东批准的，应当已经取得股东大会或相应权力机构的批准；③企业已经与受让方签订了不可撤销的转让协议；④该项转让将在一年内完成。其中：上述条件①强调，被划分为持有待售的企业组成部分必须是在当前状态下可立即出售，因此企业应当具有在当前状态下出售该资产或处置的意图和能力，而出售此类组成部分的通常和惯用条款不应当包括出售方所提出的条件；上述条件②至④强调，被划分为持有待售的企业组成部分其出售必须是极可能发生的，实务中需要结合具体情况进行判断。